臺灣嘉義地方法院刑事判決　　　　　　　　　　　　　九十三年度易字第二五五號
　　公　訴　人　臺灣嘉義地方法院檢察署檢察官
　　被　　　告　辛○○
右列被告因竊盜案件，經檢察官提起公訴 (九十三年度偵字第六三二二號）及併案審
理 (九十三年度偵字第七０六六號、第七三０三號），本院於準備程序進行中，被告
就被訴事實為有罪之陳述，經裁定行簡式審判程序，本院判決如左：
    主  文
辛○○連續攜帶兇器竊盜，累犯，處有期徒刑壹年陸月。扣案鐵鋸壹支、鉗子貳支及
未扣案之鑰匙壹把沒收。
    事  實
一、辛○○曾於民國九十一年間犯竊盜罪，經臺灣板橋地方法院以九十一年度易字第
    三五七九號判處有期徒刑三月確定，甫於九十二年七月二十一日執行完畢。猶不
    知悔改，復基於意圖為自己不法所有之概括犯意，分別於九十三年八月二十四日
    下午一時許，在嘉義縣義竹鄉埤前村一鄰一七０號，持其所有客觀上足供凶器使
    用之鐵鋸一支及鉗子二支，竊取王朱金釵所有二乘八平方公釐之電纜線二百公尺
    得手；同年十月二日十一時三十分在嘉義縣義竹鄉○○○段一五七地號及六五二
    地號土地持前開鉗子分別竊取庚○○及戊○所有之電纜線各十公尺得手；同年十
    月十五日下午四時許，在嘉義縣布袋鎮○○段新吉小段一九四０號地號，亦持客
    觀上足供凶器使用之前揭工具，竊取丙○○所有三乘十四平方公釐之電纜線一百
    公尺得手；同年十二月一日晚間七時許在台南縣新營市○○路口處，以自備之鑰
    匙竊得甲○○所有車牌號碼ＳＵＸ─九八九號輕型機車，再於隔日即同月二日下
    午三時四十五分，騎乘該部竊得之機車，至嘉義縣義竹鄉○○村○○○路九號，
    竊得丁○○所有之鋼鐵村料一百二十公斤；同年十二月四日十二時許在嘉義縣義
    竹鄉頭竹村頭竹圍六十九號前，徒手竊得己○○所有之車牌號碼ＭＢＤ─９９７
    號重型機車；同年十二月十六日九時許在嘉義縣義竹鄉仁里村義竹鄉代表會停車
    場，徒手竊得乙○○所有之車牌號碼ＧＥ３─２３３號重型機車。嗣分別於同年
    十月二十七日中午十二時三十分許，在嘉義縣義竹鄉埤前村十一鄰二三號住宅處
    持美工刀削除電纜線外皮之際為警查獲，並扣得鐵鋸一支、鉗子及美工刀各二支
    ；同年十二月二日十五時四十五分在嘉義縣義竹鄉○○村○○○路九號經警查獲
    ；同年十二月十六日十一時十分許在嘉義縣義竹鄉埤前村埤仔頭二十三號廣場前
    為警查獲。
二、案經嘉義縣警察局布袋分局報請台灣嘉義地方法院檢察署檢察官偵查起訴及併案
    審理。
    理  由
一、認定犯罪事實所憑之証據及理由：
    訊據被告辛○○對於右揭犯罪事實除持兇器竊取戊○所有電纜線部分外均坦承不
    諱，核與被害人王朱金釵、丙○○、庚○○、戊○、甲○○、丁○○、己○○及
    乙○○於警詢中指述情節相符，並有贓物認領保管單四紙、扣押物品清單二紙、
    被害報告單三張及現場照片十六張附卷可稽，足徵被告自白確與事實相符，其竊
    盜犯行應堪認定。至被告於審理中雖承認竊取被害人戊○所有電纜線十公尺，惟
    否認攜帶兇器，然查被告於警訊中業已坦承持鉗子將電纜線剪斷攜回，且據被害
    人戊○証稱現場曾留下被鉗子剪斷之電線頭，足証被告之辯稱無非係卸責之詞，
    不足採信，被告前揭犯行應堪認定。
二、論罪科刑之理由：
(一)被告攜帶鐵鋸及鉗子行竊，該等工具客觀上足以對人之生命、身體、安全構成威
    脅，為具有危險性之兇器，核被告所為係犯刑法第三百二十一條第一項第三款之
    加重竊盜罪及第三百二十條第一項之竊盜罪。被告多次竊盜犯行，時間緊接，觸
    犯構成要件相同之罪名，顯係基於概括犯意為之，依連續犯規定論以一罪，並依
    法加重其刑。
(二)公訴人雖未就被告於九十三年十月二日十一時三十分在嘉義縣義竹鄉○○○段一
    五七地號及六五二地號土地持鉗子分別竊取庚○○及戊○所有之電纜線各十公尺
    ；同年十二月一日晚間七時許在台南縣新營市○○路口處，竊取甲○○所有車牌
    號碼ＳＵＸ─九八九號輕型機車，隔日即同月二日下午三時四十五分，騎乘該部
    竊得之機車，至嘉義縣義竹鄉○○村○○○路九號，竊取丁○○所有之鋼鐵村料
    一百二十公斤；同年十二月四日十二時許在嘉義縣義竹鄉頭竹村頭竹圍六十九號
    前，竊得己○○所有之車牌號碼ＭＢＤ─９９７號重型機車；同年十二月十六日
    九時許在嘉義縣義竹鄉仁里村義竹鄉代表會停車場，竊得乙○○所有之車牌號碼
    ＧＥ３─２３３號重型機車等犯罪事實起訴，惟該部分與起訴部分有連續犯之關
    係，屬於裁判上一罪，為起訴效力所及，本院自應併予審究，附此敘明。
(三)查被告辛○○曾於九十一年間犯竊盜罪，經臺灣板橋地方法院以九十一年度易字
    第三五七九號判處有期徒刑三月確定，甫於九十二年七月二十一日執行完畢，此
    有台灣高等法院被告全國前案紀錄表及全國刑案資料查註表可稽，其於執行完畢
    五年內再犯本件有期徒刑以上之罪，為累犯，應依法遞加重其刑。
(四)審酌被告連續竊盜，雖犯罪所竊取之財物價值尚低，且犯後坦承犯行，惟連續竊
    盜侵害不特定多數人之財產權，對於社會公眾之財產法益存有極高之危害性等一
    切情狀，量處如主文所示之刑。
(五)扣案鐵鋸一支、鉗子二支及未扣案之鑰匙一把，為被告所有，業據被告自承在卷
    ，係供犯罪所用之物，爰依法一併宣告沒收。至於扣案美工刀二支，雖為被告所
    有，惟尚無証據証明係供犯罪所用之物，爰不諭知沒收，附此敘明。
三、適用法律依據：
(一)刑事訴訟法第二百七十三條之一第一項、第二百九十九條第一項前段。
(二)刑法第五十六條、第三百二十一條第一項第三款、第三百二十條第一項、第四十
    七條、第七十條、第三十八條第一項第二款。
(三)罰金罰鍰提高標準條例第一條前段。
本案經檢察官古富祺到庭執行職務
中    華    民    國      九十三     年   十二     月    三十一      日
                              臺灣嘉義地方法院刑事第五庭
                                      法  官  黃  義  成
右正本證明與原本無異。
如不服本判決，應於判決送達後十日內，向本院提出上訴狀。
中    華    民    國      九十三     年      十二     月    三十一      日
                                      書記官  侯  麗  茹
附錄法條
刑法第三百二十條第一項：
意圖為自己或第三人不法之所有，而竊取他人之動產者，為竊盜罪，處五年以下有期
徒刑、拘役或五百元以下罰金。
刑法第三百二十一條：
犯竊盜罪而有左列情形之一者，處六月以上、五年以下有期徒刑：
一  於夜間侵入住宅或有人居住之建築物、船艦或隱匿其內而犯之者。
二  毀越門扇、牆垣或其他安全設備而犯之者。
三  攜帶兇器而犯之者。
四  結夥三人以上而犯之者。
五  乘火災、水災或其他災害之際而犯之者。
六  在車站或埠頭而犯之者。
前項之未遂犯罰之。
